【裁判字號】    92,訴,296
【裁判日期】    920422
【裁判案由】    偽造文書等
【裁判全文】
臺灣臺南地方法院刑事判決                          九十二年度訴字第二九六號
    公  訴  人  臺灣台南地方法院檢察署檢察官
    被      告  乙○○
右列被告因偽造文書案件，經檢察官聲請簡易判決處刑（九十一年度營偵字第四五六
號），本院新市簡易庭認不宜，移由本院刑事庭審理，本院判決如左：
    主  文
乙○○連續行使偽造私文書，足以生損害於他人，處有期徒刑壹年陸月。
偽造如附表二所示之「丙○、丁○○、庚○○、子○○、辛○○、甲○○、己○○」
印章柒顆及如附表日期取款憑條上偽造之「丙○、丁○○、庚○○、子○○、辛○○
、甲○○、己○○」印文及九十年十二月六日偽造「丙○」之署押、九十年七月二十
七日偽造「己○○」署押均沒收。
    事  實
一、乙○○係設在台南縣白河鎮○○路七號台戊○○○○業銀行白河分行之櫃台營業
    員，負責經辦客戶之存提款業務，竟基於意圖為自己不法所有之概括犯意，自民
    國八十九年十月三十日起至九十一年一月十四日止，利用在櫃台辦理客戶領款而
    經手丙○、丁○○、庚○○、己○○、癸○○、子○○、辛○○、甲○○、壬○○等客戶之印鑑之便，乘機盜蓋該客戶之印鑑在空白之取款憑條上，連續於附表
    一所示之日期，盜領該等客戶之存款，甚而於上開取款憑條用盡後，逕行盜刻如
    附表二所示該等客戶「丙○、丁○○、庚○○、子○○、辛○○、甲○○、己○○」之印鑑七顆，連續於附表所示之時間，先後蓋在該銀行之取款憑條上（其中
    九十年十二月六日偽造丙○之署押、九十年七月二十七日偽造己○○署押），或
    領取現金，或以匯款之方式將款項轉帳至其所設立如附表一所示之李萬居或陳淑
    卿帳戶中，使該銀行不疑有他，陷於錯誤而先後交付如附表一所示之款項，共盜
    用新台幣（下同）一千五百八十六萬元，足以生損害於附表一所示丙○、丁○○
    、庚○○、己○○、癸○○、子○○、辛○○、甲○○、壬○○等人及該銀行對
    帳目管理之正確性。嗣為該銀行經理王進財發現有異，經詢問乙○○後而查獲上
    情，經該銀行賠償客戶丙○、丁○○、庚○○、己○○、癸○○、子○○、辛○○、甲○○、壬○○之損失後，再向乙○○求償，乙○○除陸續償還銀行六百五
    十九萬八千五百四十五元外，尚有九百二十六萬一千四百五十五元未清償。
二、案經台南縣警察局白河分局報請台灣台南地方法院檢察署檢察官偵查起訴。
    理  由
一、右揭事實，業據被告乙○○於警局初訊及檢察署偵查中、本院審理均坦承不諱，
    核與該銀行經理王進財指訴之情節相符，並經證人丙○、丁○○、庚○○、己○○、癸○○、子○○、辛○○、甲○○等人在偵查中證述屬實，且有取款憑條、
    印鑑卡及盜刻之印鑑印文及被告與台戊○○○○業銀行民事和解之本院九十一年
    度營簡附民字第一０號和解筆錄附卷可稽。被告事證明確，犯行堪以認定。
二、核被告所為，係犯刑法第二百十六條、第二百十條之行使偽造私文書罪及同法第
    三百三十九條第一項之詐欺取財罪。又該盜用印文、偽造署押及偽造印章之行為
    ，乃偽造私文書之階段行為；且偽造私文書後持以行使，偽造私文書之低度行為
    ，為行使偽造私文書之高度行為所吸收，均不另論罪。其先後多次犯行，時間緊
    接，所犯構成要件相同之罪名，顯係出於概括之犯意為之，應依連續犯論處，並
    加重其刑。上開兩罪間，有方法結果之牽連關係，為牽連犯，從一重行使偽造私
    文書罪處斷。公訴人雖未論及偽造署押部分，但此部分乃偽造私文書之階段行為
    ，本院一併審理，併此敘明，爰審酌被告犯罪之動機無非基於貪念、手段不法、
    對金融所生危害重大、與台戊○○○○業銀行係僱用關係及犯罪後坦承犯行態度
    良好，有妻小及父母需照料、撫養之家庭因素等一切情狀，量處如主文所示之刑
    ，以資懲儆。又被告前未曾受有期徒刑以上刑之宣告，有台灣台南地方法院檢察
    署刑案資料查註紀錄表在卷可憑，且與台戊○○○○業銀行達成民事上和解，但
    台戊○○○○業銀行認為此僅被告在民事應給付台戊○○○○業銀行之民事上金
    額，並非償債計劃，且今年至今均尚未清償任何金額，當庭請求本院不宜予被告
    緩刑，本院斟酌上開情狀，且為遏止「有樣學樣」之歪風，況本件未清償之債務
    尚有高達九百二十六萬一千四百五十五元之鉅，本院認不宜宣告緩刑，併此敘明
    。上開偽造如附表二所示之「丙○、丁○○、庚○○、子○○、辛○○、甲○○
    、己○○」印章七顆雖未扣案及附表所示取款憑條上偽造之「丙○、丁○○、庚○○、子○○、辛○○、甲○○、己○○」等印文及署押，均依刑法第二百十九
    條之規定，宣告沒收。
據上論斷，應依刑事訴訟法第四百五十二條、第二百九十九條第一項前段，刑法第五
十六條、第二百十條、第二百十六條、第三百三十九條第一項、第五十五條、第二百
十九條，罰金罰鍰提高標準條例第一條前段，判決如主文。
本案經檢察官劉聰熙到庭執行職務。
中    華    民    國      九十二    年      四        月      二十二    日
                              臺灣臺南地方法院刑事第一庭
                                      法  官 侯  明  正
右正本證明與原本無異
如不服本判決應於送達後十日內向本院提出上訴狀
                                      書記官 王  惠  珠
中    華    民    國      九十二    年      四        月      二十二    日
附錄本案論罪科刑法條全文：
刑法第二百十條：偽造、變造私文書，足以生損害於公眾或他人者，處五年以下有期
                徒刑。
刑法第二百十六條：行使第二百十條至第二百十五條之文書者，依偽造、變造文書或
                  登載不實事項或使登載不實事項之規定處斷。
刑法第三百三十九條第一項：意圖為自己或第三人不法之所有，以詐術使人將本人或
                          第三人之物交付者，處五年以下有期徒刑、拘役或科或
                          併科一千元以下罰金。
附表：（依九十一年度營偵字第四五六號卷內資料）
取款憑條   日期       編號                沒收物
九十年十二月四日      四０三              丙○印文。
九十年十二月六日      三五一              丙○印文及署押。
九十年十二月十二日    三九六              丙○印文。
九十年十二月十三日    三四二              丙○印文。
九十年十二月十三日    三三二              丙○印文。
九十一年一月十四日    四六０              丙○印文。
九十年十二月十七日    七六一              丁○○印文。
九十年七月十日        六四六              庚○○印文。
九十年十月十六日      四一二              庚○○印文。
九十年十月十六日      四二七              庚○○印文。
九十年十月十六日      四四四              庚○○印文。
九十年十月十七日      四八０              庚○○印文。
九十年十月二十九日    五０六              庚○○印文。
九十年十二月十三日    三三四              庚○○印文。
九十年七月二十七日    四五三              己○○署押。
九十年九月十四日      四八六              子○○印文。
九十年九月十九日      五００              子○○印文。
九十年九月二十五日    四二一              子○○印文。
九十年九月二十八日    五三四              子○○印文。
九十年十月二日        一五三五            子○○印文。
九十年十月三日        六二六              子○○印文。
九十年十月五日        六一八              子○○印文。
九十年十月十二日      四五六              子○○印文。
九十年十月二十三日    三六三              子○○印文。
九十年十月二十四日    四三七              子○○印文。
九十年十月二十七日    三三二              子○○印文。
九十年四月十一日      五０四              辛○○印文。
九十年十一月十九日    五一四              甲○○印文。
九十年十一月二十一日  四三五              甲○○印文。
九十年十一月二十七日  四六０              甲○○印文。
九十年十二月十三日    三三二              丙○印文。（重複）
九十年十二月十三日    三四二              丙○印文。（重複）
九十年十二月十三日    三三四              庚○○印文。（重複）
九十年十二月十四日    四二０              甲○○印文。
九十年十二月十七日    七六一              丁○○印文。（重複）
九十年七月十日        六四六              庚○○印文。（重複）
九十年七月二十七日    四五三              己○○署押。（重複）
九十年十二月四日      四０三              丙○印文。（重複）
九十年十二月十二日    三九六              丙○印文。（重複）


司法院資訊處製作；財團法人民間司法改革基金會備份。
